---
title: "魔鏡歌詞網歌詞分析"
author: "Sam Liao"
date: "2018年11月14日"
output: html_document
---

```{r setup, include=FALSE}
knitr::opts_chunk$set(echo = TRUE)
```
## 問題定義
Task: 我想知道熱門歌曲的歌詞相似處或特性

Experience: 我覺得流行歌的歌詞都差不多

Performance: 是否真的存在工同特徵

## 載入套件包
```{r packages, message=FALSE, warning=FALSE}
library(bitops)
library(httr)
library(RCurl)
library(XML)
library(tm)
library(NLP)
library(tmcn)
library(jiebaRD)
library(jiebaR)
library(rvest)
library(magrittr)
library(ggplot2)
library(tidytext)
library(stats)
library(proxy)
library(readtext)
library(slam)
library(Matrix)
library(shiny)
library(tidyverse)
library(wordcloud)
library(ggbiplot)
library(factoextra)
library(plotly)
```

## 資料取得：從「魔鏡歌詞網」得排行榜上爬下

抓出對應的歌詞連結網址
```{r pressure, message=FALSE, warning=FALSE}
url  <- 'https://mojim.com/twzhot-song.htm'
html <- htmlParse( GET(url) )
xpath= '//*[(@id = "mx5_A") and (((count(preceding-sibling::*) + 1) = 1) and parent::*)]//a[(((count(preceding-sibling::*) + 1) = 1) and parent::*)]'
url.list <- xpathSApply( html, xpath, xmlAttrs )
url.list= url.list[1,]
urls= list()
paster= function(a){paste0('https://mojim.com',a)}
urls= lapply(url.list, paster)
urls= unlist(urls)
tail(urls)
```

爬下歌詞並存檔
```{r}
xpath2= '//*[(@id = "fsZx3")]'
xpath3= '//*[(@id = "fsZx2")]'
getdoc <- function(url){
  html <- htmlParse( getURL(url) )
  doc  <- xpathSApply( html, xpath2, xmlValue )
  title= xpathSApply(html, xpath3, xmlValue)
  name <- paste0(title, ".txt")
  write(doc, name)
}
#lapply(urls,getdoc)
```

##資料前處理
建立結構與清洗
```{r message=FALSE, warning=FALSE}
dir = DirSource("shinylyrics/lyrics", encoding = "BIG-5")
corpus = Corpus(dir)
corpus <- tm_map(corpus, removePunctuation)
corpus <- tm_map(corpus, removeNumbers)
corpus <- tm_map(corpus, function(word) {
  gsub("[A-Za-z0-9]", "", word) })
corpus <- tm_map(corpus, function(word) {
  gsub("妳", "你", word) })
corpus <- tm_map(corpus, function(word) {
  gsub("她", "他", word) })
corpus <- tm_map(corpus, function(word) {
  gsub("\n", "", word) })
```

斷詞
```{r message=FALSE, warning=FALSE, paged.print=FALSE}
mixseg = worker()
new_user_word(mixseg,c('為了','再也','讓人','想像','也不','這是','再這樣','為人','人為'))
jieba_tokenizer = function(d){
  unlist(segment(d[[1]], mixseg))
}
seg = lapply(corpus, jieba_tokenizer)
```

詞頻向量
```{r}
count_token = function(d){
  as.data.frame(table(d))
}
tokens = lapply(seg, count_token)
```

詞頻矩陣TDM
```{r warning=FALSE}
n_tag = length(tokens)
TDM = tokens[[1]]
tagNames=(c('Three Pass(3 pass)','一個人去巴黎','十年','女孩','不染','不僅僅是喜歡','天后','王牌冤家(& ice)','他不懂','以後別做朋友','平凡之路','末班車(Last Train)','目不轉睛','再見煙火','如果雨之後','年少有為','成全','有何不可','但願人長久','你好不好','你要的全拿走','你還要我怎樣','告白氣球','我以為','我在呢','我好想好想你','我們','我們不一樣','戒菸','那些年','那些你很冒險的夢','往後餘生','朋友','南山南','屋頂','星球墜落','洋蔥','修煉愛情','剛好遇見你','浪費','消愁','烏雲中','紙短情長','帶你去旅行','情非得已','涼涼(& 張碧晨)','畢竟深愛過','紳士','雪落下的聲音','魚仔','幾分之幾','斑馬斑馬','最笨的人是我','童話','等你下課 (& 楊瑞代)','答案','想你的夜','愛我別走','愛要怎麼說出口','愛過你這件事','煙火裡的塵埃','落葉歸根','像我這樣的人','漂向北方(& 王力宏)','漂向北方','演員','說謊(FAIRY TALE)','稻香','醉赤壁','學貓叫(& 小潘潘)','擁抱你離去','獨家記憶','輸了你 贏了世界又如何','謝謝妳愛我','離人愁','寶貝兒','讓我留在你身邊'))
tagNames <- gsub(".txt", "", tagNames) #取代
for( id in c(2:n_tag) ){
  TDM = merge(TDM, tokens[[id]], by="d", all = TRUE)
  names(TDM) = c('d', tagNames[1:id])
}
TDM[is.na(TDM)] <- 0 #將NA填0
head(TDM[,2:11])
```

TDM 轉 TFIDF
```{r warning=FALSE}
tf <- apply(as.matrix(TDM[,2:(n_tag + 1)]), 2, sum) #直向相加計算總數
idfCal <- function(word_doc, n){ 
  log2( n / nnzero(word_doc) ) 
}
idf <- apply(as.matrix(TDM[,2:(n_tag + 1)]), 1, idfCal, n <- n_tag)
tfidf <- TDM
tempY_tag = matrix(rep(c(as.matrix(tf)), each = length(idf)), 
                   nrow = length(idf))
tempX_tag = matrix(rep(c(as.matrix(idf)), each = length(tf)), 
                   ncol = length(tf), byrow = TRUE)
tfidf[,2:(n+1)] <- (tfidf[,2:(n +1)] / tempY_tag) * tempX_tag
head(tfidf[,20:30])
```

##EDA
找出熱門關鍵詞
```{r warning=FALSE}
freq=rowSums(tfidf[,2:n_tag+1])
wordfreq= data.frame(tfidf$d, freq)
wordfreq= wordfreq[rev(order(wordfreq$freq)),]
colnames(wordfreq) = c('word', 'tfidfsum')
ggplot(wordfreq[1:10,], aes(x = reorder(word, tfidfsum), y =tfidfsum)) + 
  geom_bar(stat = "identity", fill='lightblue') + 
  coord_flip()+
  labs(x='word', y='tfidfsum', title= '熱門關鍵詞')+
  theme(panel.background = element_blank(),
        axis.title = element_text(color = '#2d2d2d'),
        axis.text.x = element_text(hjust = 1, size=15),
        axis.text.y = element_text(hjust = 1, size=15),
        strip.text.x = element_text(color='#2d2d2d',face='bold',size=10),
        plot.title = element_text(hjust=0.5,face='bold',size=15))
```

IFIDF分布概況
```{r}
plot(sort(wordfreq$tfidfsum, decreasing = T),col="blue",main="Word TF-IDF frequencies", xlab="TF-IDF-based rank", ylab = "TF-IDF")
```

文字雲
```{r}
rownames(tfidf) = tfidf$d
tfidf <- tfidf[,2:n_tag+1]
f_tag <- sort(rowSums(tfidf), decreasing = T)
docs.df_tag <- data.frame(
  word = names(f_tag),
  freq = f_tag
)
row.names(docs.df_tag)=NULL
wordcloud(docs.df_tag$word, docs.df_tag$freq, scale=c(3,0.0001),max.words=50,
          random.order=FALSE, random.color=TRUE, 
          rot.per=.1, colors=brewer.pal(8,"Dark2"),
          ordered.colors=FALSE,use.r.layout=FALSE,
          fixed.asp=TRUE)
```

##關聯分析

找歌詞相似的歌
```{r}
cos <- function(x, y){
  return (x %*% y / sqrt(x %*% x * y %*% y))[1, 1]
}
input_sim= '一個人去巴黎'
docs.cos.sim_tag <- apply(tfidf , 2, cos, y = tfidf[, c(input_sim)])
names(sort(docs.cos.sim_tag, decreasing = TRUE)[1:10])

```


TFIDF -> PCA
```{r}
pca= prcomp(tfidf)
g <- ggbiplot(pca, obs.scale = 1, var.scale = 1, ellipse = TRUE, circle = TRUE)
fviz_eig(pca)
fviz_pca_ind(pca, geom= c("point","text","arrow"), col.ind = "cos2")
fviz_pca_var(pca, col.var = "contrib")
```

k-means分群(歌詞)
```{r}
k_word = 8
kmeansData_word = pca$x[,1:2]
#kmeansData_word = kmeansData_word[kmeansData_word[,1] > -0.05, ]

cl_word <- kmeans(kmeansData_word, k_word)
kmeansData_word <- as.data.frame(kmeansData_word) 
kmeansData_word$cl <- as.factor(cl_word$cluster)

plot_ly(kmeansData_word, x= ~PC1, y=~PC2, type='scatter',
        mode='text', text=paste0("<b>",rownames(kmeansData_word),"</b>"), 
        color = ~cl, colors="Set1", textfont = list(size = 14) )
```

k-means分群(歌曲)
```{r}
k_song = 8
kmeansData_song = pca$rotation[,1:2]
#kmeansData_song = kmeansData_song[kmeansData_song[,1] > -0.05, ]

cl_song <- kmeans(kmeansData_song, k_song)
kmeansData_song <- as.data.frame(kmeansData_song) 
kmeansData_song$cl <- as.factor(cl_song$cluster)

plot_ly(kmeansData_song, x= ~PC1, y=~PC2, type='scatter',
        mode='text', text=paste0("<b>",rownames(kmeansData_song),"</b>"), 
        color = ~cl, colors="Set1", textfont = list(size = 14) )
```

## 結論
分群結果，可大致可將熱門用詞分為八類:

1.特殊- 斑馬

2.夜晚- 漫長、但願、每夜

3.助詞- 喵、吧、阿

4.永恆- 沒變、留下、不管

5.游子- 浪跡天涯、北方、回到、城市

6.願望&現實- 如果、我會、離開、沒有

7.表白- 遇見、溫柔、重要、美麗

8.時光- 餘生、枯萎、無悔、等候

  而由分群圖分布可知，除了「斑馬斑馬」、「願人長久」、「學貓叫」這三群的歌詞較其他群有明顯的區隔外，其他都十分相近，其中斑馬的主題特殊，願人長久較文言、詩意，而學貓叫較無腦、夾雜許多語助詞，因此和其他歌有所區隔，其餘大多數的歌，歌詞多圍繞在一般常見的感情用詞如「成全」、「懂」、「記得」、「餘生」或稱謂如「我」、「我們」，顯示現今熱門歌曲仍以情歌為最大宗，並且作為熱門歌曲，歌詞的特色也可有可無。




~ The End ~

